【裁判字號】    90,交上易,327
【裁判日期】    901023
【裁判案由】    過失傷害
【裁判全文】
臺灣高等法院刑事判決                            九十年度交上易字第三二七號
    上  訴  人
    即  被  告  甲○○
    選任辯護人  陳昆明
右上訴人因過失傷害案件，不服臺灣台北地方法院八十九年度交易字第三五九號，中
華民國九十年七月三十一日第一審判決（起訴案號：臺灣台北地方法院檢察署八十九
年度偵字第一八七九二號）提起上訴，本院判決如左：
    主  文
上訴駁回。
    事實及理由
一、本案經本院審理結果，認第一審判決以上訴人即被告甲○○因過失傷害人，犯刑
    法第二百八十四條第一項過失傷害罪，且於肇事後，在有偵查犯罪職權之機關及
    公務員尚不知何人肇事前，即向到達醫院處理事故之員警自首駕車肇事，因依自
    首之規定減輕其刑，量處有期徒刑三月，且說明被告行為後，刑法第四十一條業
    已修正，而修正前之舊法，並未較有利於被告，併依修正後刑法第四十一條第一
    項前段，對被告諭知如易科罰金以三百元折算一日，認事用法並無不合，量刑亦
    尚妥適，應予維持，並引用第一審判決書記載之事實、理由與證據。
二、被告上訴略以：本案被告倒車在先，告訴人于菊容強行通過事故地點在後，是本
    案車禍之發生係告訴人疏於注意被告之倒車燈所致；且車禍當時，被告小客車對
    告訴人腳踏車之撞擊力不大，告訴人雖自車上跌落，但傷勢不重，經送往三軍總
    醫院診治後，當天下午即出院返家，苟告訴人確因而第一腰椎壓迫性骨折，尾骨
    骨折及左下恥骨骨折，顯無於送醫當天即出院之可能，被告於車禍翌日前往告訴
    人住處探視時，亦見告訴人並無傷勢，是告訴人向被告要求高額賠償，被告頗有
    受敲詐之感，為此，提起本件上訴。
三、查被告於八十九年三月廿日上午七時四十五分許，駕駛車牌BD─4172號自用小貨
    車，自臺北市○○區○○街卅五號台電員工宿舍與「萬有一號公園」間之空地西
    側倒車至景隆街之際，應注意並能注意，卻疏未注意應謹慎緩慢後倒及其他車輛
    、行人，貿然倒車，致撞及告訴人騎乘之腳踏車，致告訴人受傷，其就車禍之發
    生應負過失責任之事實，業據原具論甚詳。次查被告倒車時，其駕駛之自小客車
    係撞及告訴人腳踏車之後車輪，業據告訴人指訴明確，並迭據被告於警訊及偵審
    中自承無訛，是應係告訴人先騎乘腳踏車行經事故地點，被告始倒車至該處而撞
    及告訴人腳踏車後輪，苟如被告所辯其倒車在先，告訴人始強行通過云云，則被
    告汽車撞及告訴人腳踏車之部位應非後輪，被告所辯告訴人於其倒車時強行通過
    而肇事一節，與事實不符。再查告訴人於八十九年三月二十日至三軍總醫院就診
    時，其第一腰椎壓迫性骨折、尾骨及恥骨疑似骨折等傷勢應係新傷，因其腰椎未
    有位移，不需手術，故告訴人要求離院返家，並門診追蹤複查等情，亦據本院向
    三軍總醫院查明無訛，有該院九十年九月二十五日善利字第九０一三一三０號函
    可按，被告徒以告訴人受傷，經其送醫後，並未住院，於當天即出院返家為由，
    質疑告訴人提出之該院所出具診斷證明書之真實性，辯稱告訴人未因本案車禍受
    傷云云，純屬其個人片面臆測之詞，委無足取。從而本件上訴為無理由，應予駁
    回。
據上論斷，應依刑事訴訟法第三百六十八條、第三百七十三條，判決如主文。
本案經檢察官張秋雲到庭執行職務。
中    華    民    國      九十      年      十      月      二十三      日
                              臺灣高等法院交通法庭
                                  審判長法  官  許增  男
                                        法  官  黃  鴻  昌
                                        法  官  蔡  彩  貞
右正本證明與原本無異。
不得上訴。
                                        書記官  張  淑  芬
中      華      民      國     九十     年     十     月      二十四    日


司法院資訊處製作；財團法人民間司法改革基金會備份。
